臺灣屏東地方法院民事判決             100年度家訴字第51號
原      告  台新國際商業銀行股份有限公司
法定代理人  蔡榮棟
訴訟代理人  李宗哲
            陳倩如
            陳永祺
被      告  卓美金
被      告  林至能
上列當事人間請求宣告改用分別財產事件，本院於民國100 年9
月8 日言詞辯論終結，判決如下：
    主  文
被告卓美金與被告林至能間之夫妻財產制改為分別財產制。
訴訟費用由被告負擔。
    事實及理由
一、原告起訴主張：被告卓美金與林至能2 人為夫妻，現婚姻關
    係尚存續中，且未辦理夫妻財產制契約登記。緣被告卓美金
    積欠原告卡債新臺幣（下同）121,079 元，經原告多次催討
    ，卓美金皆不置理，原告取得執行名義後聲請執行其財產亦
    無效果而發給債權憑證。按債權人對於夫妻一方之財產已為
    扣押，而未得受償時，法院因債權人聲請，得宣告改用分別
    財產制，民法第1011條定有明文。又所謂未得受償，包括全
    無可扣押之物，或所扣押之物數量不足，及所扣押之財產不
    足清償該為扣押之債權人債權等情形（最高法院89年度台上
    字第854 號判決意旨參見）。被告卓美金既無財產可得扣押
    受償，原告爰依上開規定，訴請將被告2 人之法定財產制宣
    告改用分別財產制，而聲明如主文第1 項所示。被告林至能
    則到庭陳述略以：該筆債務並非伊積欠的等語，被告卓美金
    亦到庭陳述略以：希望原告能同意伊分期清償債務等語。
三、本件被告卓美金與林至能2 人為夫妻，現婚姻關係尚存續中
    之事實，有戶籍謄本1 件在卷可稽。又被告2 人未約定夫妻
    財產制，有原告提出之電腦查詢列印畫面影本1 紙附卷可憑
    ，依民法1005條規定，以法定財產制為其夫妻財產制。另原
    告主張被告卓美金積欠原告卡債新臺幣（下同）121,079 元
    ，經原告多次催討，卓美金皆不置理，原告取得執行名義後
    聲請執行其財產亦無效果而發給債權憑證，且卓美金名下並
    無財產可供執行受償等情，業據提出本院債權憑證、財產調
    件明細表影本各1 份為證，復據本院職權調取被告卓美金之
    財產所得資料核閱無訛，有其99年度稅務電子閘門財產所得
    調件明細表1 紙附卷可憑，被告2 人對此均不爭執，堪信原
    告之主張為真實。按債權人對於夫妻一方之財產已為扣押，
    而未得受償時，法院因債權人聲請，得宣告改用分別財產制
    ，民法第1011條定有明文。又所謂未得受償，包括全無可扣
    押之物，或所扣押之物數量不足，及所扣押之財產不足清償
    該為扣押之債權人債權等情形（最高法院89年度台上字第
    854 號判決意旨參見）。本件被告卓美金並無可扣押之財產
    ，致原告對其執行未得受償，已詳如上述，依上開法律規定
    及判決意旨，原告訴請將被告2 人之法定財產制宣告改用分
    別財產制，洵屬有據，應予准許。
四、據上論斷，本件原告之訴為有理由，依民事訴訟法第78條、
    第85條第1 項前段，判決如主文。
中    華    民    國  100     年    9     月    22    日
                        家事庭法  官  趙家光
以上正本係照原本作成。
如不服本判決，應於收受送達後20日內向本院提出上訴書狀，其
未表明上訴理由者，應於提出上訴後20日內向本院補提理由書狀
（均須按他造當事人之人數附繕本）；如委任律師提起上訴者，
應一併繳納上訴審裁判費。
中    華    民    國  100     年    9     月    22    日
                              書記官  簡慧瑛